臺灣高等法院刑事判決
109年度上訴字第1603號
上  訴  人  臺灣宜蘭地方檢察署檢察官
上  訴  人  A1（年籍詳卷）
即  被  告  
選任辯護人  王友正律師
被      告  B1（年籍詳卷）
選任辯護人  林士雄律師（法扶律師）                      
上列上訴人因人類免疫缺乏病毒傳染防治及感染者權益保障條例
等案件，不服臺灣宜蘭地方法院108年度訴字第126號，中華民國
109年3月3日第一審判決（起訴案號：臺灣宜蘭地方檢察署108年
度偵字第1801、1636、1678號）提起上訴，判決如下：
    主  文
上訴駁回。
    理  由
壹、有罪部分：
一、本院審理結果，認原審以被告A1觸犯藥事法第83條第1項轉
    讓禁藥罪，處有期徒刑6月，認事用法均無不當，應予維持
    ，並引用附件原判決記載之犯罪事實、證據及理由。
二、被告A1上訴意旨略以：否認提供安非他命供B1使用。通訊對
    話內容充其量僅能證明被告A1曾與B1討論「料」及B1曾使用
    「料」並無法知道「料」是指何物。通訊對話內容不足以補
    強B1的指述，不能僅憑B1指述認定被告A1轉讓禁藥。
三、駁回上訴維持原判決之理由：
　　被告或共犯自白雖不得作為認定犯罪之唯一證據，須補強證
    據證明其確與事實相符；所謂補強證據，不以證明犯罪構成
    要件全部事實為必要，並包括得以佐證自白非屬虛構，能保
    障自白真實性之證據。販毒或轉讓毒品均屬嚴查重罰之犯罪
    ，交易雙方相互聯絡或已有默契，或見面洽談，未必於電話
    、通訊中詳實約妥細節，以暗語或彼此默契之含混語意溝通
    ，更是常見，並不因此即認並無毒品交易行為存在。被告A1
    於交友網站已標注自己使用安非他命及方式之暗語。A1與B1
    之通訊對話紀錄顯示，兩人相約見面之前，A1先詢問B1有無
    自備「料」，「料」是指「ice」即安非他命；而B1在A1住
    處住宿至107年11月27日中午離開，A1提醒B1「應付驗尿」
    之後A1又為了那幾天所使用的「料」向B1索取使用安非他命
    的代價新台幣2千元，引發B1不滿之客觀證據，足以補强B1
    供述之可信性。被告A1上訴辯稱此部分罪行未經證據補强，
    並無理由，應予駁回。
貳、無罪部分：
一、本院審理結果，認原審以犯罪尚不足以證明，諭知被告A1、
    B1其餘被訴部分均無罪，認事用法皆無不當，應予維持，並
    引用附件原判決記載之證據及理由。
二、檢察官上訴意旨略以：被告A1及B1均於偵查中坦承未告知對
    方是HIV感染者，未提及曾經對方告知是HIV感染者，可認2
    人互為隱瞞是HIV感染者；縱使有懷疑對方是HIV感染者而未
    告知，並非對方必然知悉自己是HIV感染者，被告2人具有隱
    瞞疾患之犯意。A1於偵查中坦承雙方口交，供陳網路上聊天
    會以「BB」代表無套。B1於偵查中供述，107年11月27日幫
　　A1以口爆射精在嘴裡方式口交，核與雙方對話訊息內容：「
    嘴砲」、「不是都從嘴巴跑出來」等語相符。可證B1與A1實
    行未戴保險套危險性行為。原審未審酌2人並以口交方式性
    交，而採信A1辯稱全程戴保險套之辯解，實有違誤。
三、被告2人雖均於偵查中坦承並未告知對方是HIV感染者，未提
    及曾經對方告知是HIV感染者；然被告2人高度可能彼此知悉
    雙方均為感染者；被告A1於警詢、偵查及原審始終辯稱有使
    用保險套。被告2人是否符合「隱瞞為感染者」而「從事危
    險性行為」構成要件，並非確定毫無疑問。被告2人均是人
    類免疫缺乏病毒傳染防治及感染者權益保障條例第3條所稱
    之感染者；然而被告B1近年病情穩定，規律回診、取藥、服
    用抗病毒藥物，近10年均驗不出病毒量，傳播愛滋病的機率
    「零」代表該病患不會傳染愛滋病毒，有臺北市立聯合醫院
    108年12月3日函、診斷證明書可證（原審卷第103頁，本院
    卷第123頁）既無「致傳染於人者」之可能，是否構成隱瞞
    感染事實而與他人從事危險性行為「並致傳染於人」確實存
    在合理懷疑。被告2人此部分行為，核與人類免疫缺乏病毒
    傳染防治及感染者權益保障條例第21條構成要件不相符。檢
    察官上訴並無更積極有力證據足以推翻原審關於此部分之認
    事用法，核無理由，應予駁回。
參、109年6月3日審理期日，被告A1之妹來電，以A1身體不適為
    由請假（本院卷第99頁）經改期109年7月8日審理，審判期
    日傳票已於109年6月5日合法送達被告A1，有本院送達證書
    可憑（本院卷第135頁）然於109年7月8日審理期日，選任辯
    護人再以被告A1身體不適為由請假，並提出被告A1請假單、
    ○○○○醫院掛號資料、醫師門診時間表及被告A1之109年6月1
    日診斷證明書（本院卷第189、197至203頁）經查：
一、109年6月1日診斷證明書顯示被告A1前往○○○○醫院之門診紀
    錄，並非固定規律回診。主治醫師是甲○○醫師，而依被告提
    出之醫師門診時間表，甲○○醫師門診時間在星期一上午、星
    期四上午及星期五下午；於本院109年7月8日星期三上午審
    理期日，並無門診。
二、被告A1雖掛號109年7月8日星期三上午，就診感染科乙○醫師
    ；然查，乙○醫師門診時間除星期三上午外，尚有星期二下
    午及星期五上午，此為網路公開之訊息。被告A1並無非選定
    星期三上午門診時間就診不可的事由；況且，被告A1早已知
    悉審理期日、且非固定規律回診、就診醫師並非僅於審理期
    日當日才有門診。
三、被告A1刻意選擇非其主治醫師、且非僅有審理期日當天門診
    的時間就診，顯然刻意不到庭。應認被告A1經合法傳喚，無
    正當理由未到庭，不待陳述直接判決。
據上論斷，依刑事訴訟法第373條、第368條、第371條，判決如
主文。　　　　
本案經檢察官陳怡龍提起公訴，檢察官黃育仁提起上訴，檢察官
侯名皇到庭執行職務。
中　　華　　民　　國　  109 　年　　 7　　月　　15　　日
　　　　　　　　　刑事第二庭    審判長法　官  周盈文 
                                      法  官  錢建榮   
                                      法　官  郭豫珍
以上正本證明與原本無異。
如不服本判決，應於收受送達後20日內向本院提出上訴書狀，其
未敘述上訴之理由者並得於提起上訴後20日內向本院補提理由書
（均須按他造當事人之人數附繕本）「切勿逕送上級法院」。
檢察官就無罪部分上訴須受刑事妥速審判法第9條限制。
刑事妥速審判法第9條：
除前條情形外，第二審法院維持第一審所為無罪判決，提起上訴
之理由，以下列事項為限：
一、判決所適用之法令牴觸憲法。
二、判決違背司法院解釋。
三、判決違背判例。
刑事訴訟法第 377 條至第 379 條、第 393 條第 1 款之規定，
於前項案件之審理，不適用之。
                                      書記官  葉書豪
中　　華　　民　　國　　109 　年　　7 　　月　　15　　日
附件：原判決
臺灣宜蘭地方法院刑事判決　　　　　　　108年度訴字第126號
公　訴　人　臺灣宜蘭地方檢察署檢察官
被　　　告　A1（真實姓名及年籍資料均詳卷）　
選任辯護人　林忠熙律師
被　　　告　B1（真實姓名及年籍資料均詳卷）　
選任辯護人　林士雄律師
上列被告因人類免疫缺乏病毒傳染防治及感染者權益保障條例等
案件，經檢察官提起公訴（ 108年度偵字第1636、1678、1801號
），本院判決如下：
    主  文
A1犯藥事法第八十三條第一項之轉讓禁藥罪，處有期徒刑陸月。
A1、B1其餘被訴部分均無罪。
    犯 罪 事 實
一、A1明知甲基安非他命具有成癮性、濫用性及對國民健康具有
    危害性，屬毒品危害防制條例所列管之第二級毒品，亦屬藥
    事法第22條第1項第1款所列管之禁藥，依法不得轉讓，基於
    轉讓禁藥即甲基安非他命之犯意，於民國 107年11月24日至
    27日中午前期間某日時，在宜蘭縣○○鎮A1之居所（地址詳
    卷），無償轉讓甲基安非他命予 B1施用1次。嗣經B1向警方
    舉報而查悉上情。
二、案經宜蘭縣政府警察局羅東分局報告臺灣宜蘭地方檢察署（
    下稱宜蘭地檢）檢察官偵查起訴。
    理  由
壹、有罪部分
一、證據能力部分：
(一)按被告以外之人於審判外之言詞或書面陳述，除法律有規定
    者外，不得作為證據，刑事訴訟法第159條第1項定有明文。
    經查，被告A1於準備程序時即不同意告訴人即證人即同案被
    告B1於警詢所為陳述作為本案證據（見本院卷第33頁背面）
    ，則對被告A1而言，證人B1於警詢中之陳述，係屬被告以外
    之人於審判外之陳述，依前開規定，自無證據能力。又按刑
    事訴訟法第159條之 1第2項規定：「被告以外之人於偵查中
    向檢察官所為之陳述，除顯有不可信之情況者外，得為證據
    」，已揭示被告以外之人於偵查中向檢察官所為之陳述，原
    則上有證據能力，僅於顯有不可信之情況者，始例外否定其
    得為證據。查被告A1對於證人B1於偵查中向檢察官所為之證
    述，同意有證據能力，且該證言無何顯有不可信之情況，依
    照上開之說明，證人B1於偵查中向檢察官所為之證述，應有
    證據能力。
(二)被告A1與證人B1間通訊軟體對話列印資料之證據能力：
    被告與證人間通訊軟體對話紀錄是該通訊軟體所儲存其等互
    動對話及情境表達紀錄，皆係依據通訊軟體之儲存功能，以
    機械性能儲存對話當時所呈現之連續互動內容及情境表達紀
    錄，而該紀錄所示連續互動對話與情境表達所呈現之紀錄，
    並非屬人類意思表達之言詞或書面陳述，且係以通訊軟體對
    話本身存在為待證事實，非屬「被告以外之人於審判外之言
    詞或書面陳述」即傳聞之範圍內，其有無證據能力，自應與
    一般物證相同，端視其取得證據之合法性及已否依法踐行證
    據之調查程序，以資認定（最高法院97年度台上字第3854號
    判決意旨可資參照）。本案被告A1與證人B1間通訊軟體對話
    列印資料，辯護人認係屬於被告以外之人於審判外之書面陳
    述，應無證據能力云云（本院卷第33、36頁背面），惟查，
    前開對話紀錄均與本案犯罪事實具有自然關聯性，其性質屬
    於物證，非屬刑事訴訟法第159條第1項所指之供述證據，已
    說明如前；次查，被告A1並不否認該等對話內容確係出自其
    與證人B1之間（見本院卷第 153頁背面），另經本院於審理
    時訊問證人B1後，亦無何事證足認有違背法定程式或經偽造
    、變造所取得之情事，並經本院依法踐行證據調查之調查程
    序，應認具有適切之證據能力。
(三)另本院以下所引用之非供述證據，均與本案事實具有自然關
    聯性，且核屬書證、物證性質，又查無事證足認有違背法定
    程序或經偽造、變造所取得等證據排除之情事，復經本院依
    刑事訴訟法第164條、第165條踐行物證、書證之調查程序，
    且檢察官及被告對此部分之證據能力亦均不爭執，堪認均有
    證據能力。
二、認定犯罪事實所憑證據及理由
(一)訊據被告A1就於前揭時地與證人B1見面等事實，於本院調查
    、審理中固均坦承不諱，惟矢口否認有何轉讓禁藥之犯行，
    辯稱：證人B1於案發後兩週始向警方舉報A1販賣安非他命，
    其原因是兩人發生嚴重爭執，B1是挾怨報復而誣指本案云云
    。經查，被告A1於107年11月25日至27日中午前期間某日時
    ，在宜蘭縣○○鎮A1之居所（地址詳卷），應有無償轉讓甲基
    安非他命1次予B1施用等事實，有以下證據可以為證明：
  1.證人B1於本院審理時證稱：我於上揭時間至A1家住宿，A1有
    給我施用安非他命，且嗣後該次施用安非他命驗尿呈陽性反
    應無誤；我是用玻璃球燒烤吸食煙霧，也有用注射吸食安非
    他命，吸食是每天，注射只有一、二次，因為A1有在販賣所
    以知道A1 能夠提供安非他命等語（本院卷第115頁背面、第
    116頁）；另於偵查中向檢察官證稱：107年11月24日至27日
    住於A1家期間每天都有施用安非他命，安非他命是他（指A1
    ）提供的，有用吸食器燒烤也有用打針的，他幫我施用時有
    說要免費給我使用，原本沒有跟我要錢，是事後才叫我分攤
    新臺幣（下同） 2千元的安非他命費用，後來跟他吵翻等語
    （見108年3月14日偵訊筆錄），證人B1於偵審中一致指訴於
    前揭時地被告A1確實提供安非他命予B1施用無誤。
  2.次參酌A1與B1之通訊軟體對話紀錄：於 107年11月24日A1向
    B1稱：「你料是也自有嗎？」、「料是指 ice」、「我家查
    不緊，因為我自住」（宜蘭地檢 108偵1636號卷第59-60頁
    ）、於 107年11月27日A1向B1證稱：「你啥都不要亂想，現
    在去搭車回家，好好休息，應付驗尿」（同卷第 132頁）、
    於107年11月28日 A1向B1稱：「這是我銀行帳號，這幾天你
    所用的料，就沒跟你算太細，意思一下，請你分攤費用 2千
    元就好了」（同卷第 134頁），隨後引起B1不滿等情，有兩
    人之通訊對話軟體可參，除核與證人B1前揭證言相符外，證
    人B1進一步陳述指出：A1於通訊軟體交友網站個人介紹之首
    頁即有「嗨，現約SL43」、「ice&Slam」文字，而SL指打針
    ，就是注射安非他命，「 ice」指安非他命，「slam」指打
    針的意思等語（本院卷第 156頁），足認被告A1於交友網站
    上已有標注自己使用安非他命及其方式之暗語，兩人在相約
    見面之前，A1亦先向B1詢問有無自備「料」，「料」是指「
    ic e」（即安非他命），而B1在A1住處住宿至107年11月27
    日中午離開，A1向B1提醒「應付驗尿」，再其後A1又為了這
    幾天所使用的「料」，向 B1索求使用安非他命之代價2千元
    ，引發B1之不滿等事實，此外，B1於 107年11月29日經○○○○
    醫院驗尿結果甲基安非他命及安非他命確均呈陽性反應，可
    見B1於驗尿數日前確有施用安非他命，有該院檢驗彙總報告
    可參（宜蘭地檢 108偵1678號卷第43頁），均顯示證人B1證
    稱被告A1於這段時間確有提供安非他命予B1乙節，應非虛妄
    。
  3.質之被告A1其向本院陳稱，前開通訊軟體交友網站個人介紹
    「嗨」是指找快樂，「SL」、「Slam」指靜脈注射，「ice
    」只是為標題，來吸引對方，沒有任何意義，至於與B1通訊
    對話軟體內的對話，只是順應B1的對話，沒有什麼意義，至
    於收取2千元是為了收取食物費用，因為 B1拍拍屁股就走了
    云云，對於被告A1所述暗語均無特殊用意，並不合理，應係
    匿飾之詞。且查，被告 A1就2千元之對價，曾於偵查中辯稱
    屬於性交易的費用（108年3月14日偵查筆錄），與在本院抗
    辯之詞不一致，已有矛盾，再者，自A1、B1兩人相約見面、
    B1留宿期間，到B1離開A1之寓所，遍觀兩人之通訊軟體對話
    紀錄，亦未見被告A1與B1曾就食宿費用有所討論，則被告A1
    辯稱 2千元為食宿費用之說法，核非屬實，應認被告A1所辯
    並不足採信。 B1固確係因與A1發生2千元之債務糾紛而起意
    舉發A1，但依前開事證互相參佐，B1所指被告A1轉讓安非他
    命予伊乙節，係屬有徵，應非係羅織報復。
  4.末以，證人B1雖稱其留宿被告A1住處期間，被告A1係多次提
    供安非他命予伊施用，惟依通訊軟體對話紀錄、○○○○醫院驗
    尿結果等證據，應僅能認定被告 A1有1次轉讓安非他命之行
    為，尚難認有2次以上之轉讓行為，附此敘明。
(二)從而，被告A1轉讓安非他命之犯行事證明確，堪予認定，其
    所辯均不足採，應依法論科。
三、論罪及科刑
(一)按甲基安非他命經行政院衛生署75年7月11日衛署藥字第597
    627 號公告，認屬藥事法規範之禁藥。故行為人明知為甲基
    安非他命而轉讓予他人者，除成立毒品危害防制條例第 8條
    第2項之轉讓第二級毒品罪外，尚構成藥事法第83條第1項之
    轉讓禁藥罪。而藥事法第83條第1項係於104年12月 4日公布
    修正，並於同年12月6 日施行，為毒品危害防制條例之後法
    ，且藥事法第83條第1項之法定刑為「7年以下有期徒刑，得
    併科新臺幣5千萬元以下罰金」，與毒品危害防制條例第8條
    第2項之法定刑為「6月以上， 5年以下有期徒刑，得併科新
    臺幣70萬元以下罰金」相較，以藥事法第 83條第1項之法定
    刑為重；又毒品之範圍尚包括影響精神物質與其製品，而藥
    事之管理，亦非僅止於藥品之管理，毒品未必均係經公告列
    管之禁藥，禁藥亦非必均為毒品，毒品危害防制條例與藥事
    法二者，並無必然之特別法與普通法關係，是除有轉讓之第
    二級毒品達毒品危害防制條例第8條第6項之一定數量，或成
    年人對未成年人為轉讓行為，分別依同條例第8條第6項、第
    9條加重後之法定刑較藥事法第83條第1項之法定刑為重之情
    形外，因藥事法第83條第 1項為後法，且為重法，二者有法
    條競合關係，自應優先適用藥事法第 83條第1項之規定處斷
    （最高法院96年度台上字第3582號、 97年度台非字第397號
    、98年度台上字第6707號判決意旨參照）。本案被告A1轉讓
    之甲基安非他命數量，並未達加重處罰之標準，是核其所為
    ，係犯藥事法第83條第 1項之轉讓禁藥罪，而藥事法就持有
    禁藥行為未設處罰規定，是被告A1轉讓前持有甲基安非他命
    之行為即不另論罪。另公訴意旨認係犯毒品危害防制條第 8
    條第2 項之轉讓第二級毒品罪，容有未洽，然依社會事實同
    一，且本院已當庭諭知上開罪名（見本院卷第 157頁背面）
    ，而無礙於被告之防禦，爰依法變更起訴法條。
(二)爰以行為人之責任為基礎，審酌毒品、禁藥對個人及社會之
    危害至深且廣，被告A1漠視國家杜絕毒品、禁藥犯罪之禁令
    與嚴刑，仍轉讓甲基安非他命予他人施用，助長施用甲基安
    非他命之行為，並直接戕害國民身心健康，間接危害社會、
    國家健全發展，當受法之非難，又其犯後否認犯行，態度不
    佳，併考量所轉讓甲基安非他命之實際情狀，兼衡被告於本
    院審理時自述高中畢業之教育程度、目前從事業務，月收入
    約 3萬多元，未婚、與妹妹同住、未扶養家人之家庭經濟狀
    況（見本院卷第 157頁），暨其動機、手段、素行等一切情
    狀，量處如主文所示之刑。
貳、無罪部分：
一、公訴意旨略以：被告A1、B1均明知其本身感染人類免疫缺乏
    病毒（以下簡稱 HIV）而罹有後天免疫缺乏症候群（以下簡
    稱愛滋病），而為人類免疫缺乏病毒之感染者，亦均知男同
    性戀者間未戴保險套所進行之口交或肛交行為，屬未經隔絕
    性器官黏膜或體液而直接接觸之危險性行為，將可能造成與
    其為危險性行為之人感染 HIV，或若與其為危險性行為之對
    方原已感染HIV，則因彼此感染之HIV病毒株類型及抗藥性未
    必相同，可能導致交互感染不同病毒株之 HIV病毒，竟隱瞞
    上情，均基於使他人感染 HIV亦不違背其本意之不確定故意
    ，而於107年11月25日至 27日，在A1位於宜蘭縣○○鎮住處（
    地址詳卷）數次進行口交及肛交之危險性行為，因A1、B1前
    均已感染HIV，故A1與B1該傳染HIV犯行僅止於未遂。因認被
    告A1、B1均涉嫌違反人類免疫缺乏病毒傳染防治及感染者權
    益保障條例第21條第3項、第1項之明知自己感染人類免疫缺
    乏病毒，故意隱瞞而與他人進行危險性行為，致傳染於人未
    遂之犯行。
二、按犯罪事實應依證據認定之，無證據不得認定犯罪事實；不
    能證明被告犯罪者，應諭知無罪之判決，刑事訴訟法第 154
    條第2 項、第301 條第1 項分別定有明文。而認定不利於被
    告之事實，須依積極證據，苟積極證據不足為不利於被告事
    實之認定時，即應為有利於被告之認定，更不必有何有利之
    證據；且刑事訴訟法上所謂認定犯罪事實之積極證據，係指
    適合於被告犯罪事實之認定之積極證據而言，雖不以直接證
    據為限，間接證據亦包括在內，然而無論直接或間接證據，
    其為訴訟上之證明，須於通常一般之人均不致有所懷疑，而
    得確信其為真實之程度者，始得據為有罪之認定，倘其證明
    尚未達到此一程度，而有合理之懷疑存在時，自不能以推測
    或擬制之方法，以為有罪裁判之基礎。
三、公訴意旨認被告A1、B1涉有前揭違反人類免疫缺乏病毒傳染
    防治及感染者權益保障條例犯行，無非係以被告A1、B1之供
    述、全國醫療服務證明卡為主要論據。
四、訊據被告A1、B1均堅詞否認有何違反人類免疫缺乏病毒傳染
    防治及感染者權益保障條例犯行，A1辯稱：伊與B1發生性行
    為都有戴保險套，且B1知悉伊為 HIV感染者，伊並無隱瞞之
    情；B1辯稱：雙方相約從事性行為對於為感染者已有默契，
    顯難構成「隱瞞」之要件，此外，被告 B1已檢驗不出HIV病
    毒量，傳染機率為零，亦屬於不能未遂等語。
五、經查：
(一)被告A1、B1均為人類免疫缺乏病毒傳染防治及感染者權益保
    障條例第 3條所稱之感染者，有全國醫療服務證明卡可證。
    次查，被告B1近年病情穩定，規律回診取藥服用抗病毒藥物
    ，近10年都驗不出病毒量，傳播愛滋病的機率為「零」等情
    ，此有臺北市立聯合醫院108年12月3日回函可證（本院卷第
    103頁）；另被告A1於107年11月25日至27日期間之血漿病毒
    量，致感染HIV之機率於無套性交行為時則為萬分之6.5、50
    等情，則有○○○○醫院109年2月10日回函可證（本院卷第146-
    147頁）。
(二)按行政院衛生署（已改制為衛生福利部）於 97年1月10日依
    人類免疫缺乏病毒傳染防治及感染者權益保障條例第21條第
    4項訂定之危險性行為之範圍標準第2條規定，危險性行為之
    範圍，係指未經隔絕器官黏膜或體液而直接接觸，醫學上評
    估可能造成人類免疫缺乏病毒感染之性行為；可知倘於性行
    為時有戴保險套，便非「危險」性行為。稽諸被告B1固於審
    理時堅稱被告二人為性行為時並未戴保險套等語（本院卷第
    155頁背面），然而被告A1於警詢、偵查、本院訊問及審理
    時始終辯稱伊有使用保險套（108年3月14日警詢暨偵查筆錄
    、108年3月15日本院訊問筆錄、本院卷第 154頁），與B1所
    述不同，而B1與A1之通訊軟體對話紀錄無從看出何人所說為
    真實，又A1及B1已有前開所指之糾紛及仇怨，關係不睦，在
    無其他任何補強證據可以參佐下，實難遽認B1所為「性交未
    戴套」之陳述係屬可信。
(三)再者，被告B1固於偵查中陳稱 A1並未告知本人為HIV感染者
    （108年3月14日偵查筆錄），且被告A1於偵查中亦坦稱未告
    知患有HIV（同前筆錄）。但查，被告 B1於108年3月22日警
    詢中即稱：因為我與A1是在grindr（同志交友軟體）認識的
    ，我知道在這裡面的同志10個人就有9個人有HIV，而且A1自
    己要求無套性交，我當下認為他就是自己也有 HIV，所以我
    才沒有跟他講我有HIV（108年3月22 日警詢筆錄），又於本
    院準備程序時陳稱「我們雙方都知道都是感染者」，另被告
    A1亦於本院審理時稱同志圈很封閉， A1不可能隱瞞患有HIV
    的可能性，雙方彼此都知道是感染者（本院卷第33、155頁
    ），從而，被告A1、B1是有可能彼此知悉雙方都是感染者，
    是單以被告A1或B1之供述，則即難認渠等有隱瞞自己為感染
    者之事實。
(四)綜上，本件檢察官認為被告A1、B1均明知自己感染人類免疫
    缺乏病毒，猶故意隱瞞而與對方進行危險性行為，其中關於
    「危險」性行為部分所憑主要證據，僅在於B1一人之指訴，
    別無其他證據可佐；又被告A1、B1應彼此知悉雙方都是感染
    者，實非無可能，則即難認渠等有隱瞞自己為感染者之事實
    。固然，衡情A1及B1若彼此知悉均為感染者，實即不用再使
    用保險套為性交，但「隱瞞為感染者」、「從事危險性行為
    」兩個構成要件，仍有可能其一非屬真實，則本案是否構成
    隱瞞感染之事實而與他人從事危險性行為，實有合理懷疑存
    在，尤其，本案之起因乃被告二人發生債務糾紛，接著被告
    B1檢舉A1販毒，而A1應無B1所舉發之販毒事實，僅係轉讓毒
    品乙節，已如前述，因此B1之證詞實不能全然採信，則B1於
    案件之初，供稱A1隱瞞為感染者，又自己亦未告知B1自己為
    感染者，兩人並從事危險性行為之指控，核屬不利被告A1及
    B1之陳述，尤須堅強補強證據，始得憑為不利被告之認定。
    本案成立犯罪與否，懸諸被告二人之供述，渠等先後陳述多
    有矛盾及不一致之處，應認此部分被告A1及B1犯罪不能證明
    。
六、綜上所述，本件公訴意旨所憑之證據，客觀上尚未達到使通
    常一般之人均不致於有所懷疑，而得確信被告有公訴人所指
    犯行之程度，復無其他積極證據足認被告二人有何違反人類
    免疫缺乏病毒傳染防治及感染者權益保障條例犯行，是以不
    能證明被告犯罪，即應為無罪之諭知，以求審慎。
據上論斷，應依刑事訴訟法第299條第1項前段、第300條、第301
條第1項，判決如主文。
本案經檢察官陳怡龍提起公訴，檢察官黃育仁到庭執行職務。
中　　華　　民　　國　 109　　年　　3 　　月　　3 　　日
                  刑事第三庭審判長  法  官  郭淑珍
                                    法  官  游欣怡
                                    法  官  楊心希
以上正本證明與原本無異。
如不服本判決應於收受送達後二十日內向本院提出上訴書狀，並
應敘述具體理由；其未敘述上訴理由者，應於上訴期間屆滿後二
十日內向本院補提理由書(均須按他造當事人之人數附繕本)「切
勿逕送上級法院」。
                                    書記官  林慶生
中　　華　　民　　國　 109　　年　　3 　　月　　4 　　日
附錄本案論罪科刑法條：
藥事法第83條
明知為偽藥或禁藥，而販賣、供應、調劑、運送、寄藏、牙保、
轉讓或意圖販賣而陳列者，處七年以下有期徒刑，得併科新臺幣
五千萬元以下罰金。
犯前項之罪，因而致人於死者，處七年以上有期徒刑，得併科新
臺幣一億元以下罰金；致重傷者，處三年以上十二年以下有期徒
刑，得併科新臺幣七千五百萬元以下罰金。
因過失犯第一項之罪者，處二年以下有期徒刑、拘役或科新臺幣
五百萬元以下罰金。
第一項之未遂犯罰之。